# 分次出售子公司股权问题

提问人：ljwshanghai 时间：2010-05-05 16:53:13
请问各位分次处置股权问题：母公司分两次处置子公司股权，第一次未丧失控制权，处置收益超过净资产部分计入资本公积，第二次丧失控制权，是否需要将第一次计入资本公积部分转入投资收益

回答人：chenyiwei
回复 楼主 ljwshanghai 的帖子不需要。第一次交易中形成的这部分资本公积属于权益性交易性质，不属于综合收益，所以在丧失控制权时不能转入损益。

回答人：chenyiwei
回复 藤椅 amourtu 的帖子财会便[2009]14号。